臺灣雲林地方法院刑事判決
111年度易字第550號
111年度易字第551號
公  訴  人  臺灣雲林地方檢察署檢察官
被      告  高聖凱


                    （另案於法務部○○○○○○○○○執行中）
上列被告因竊盜案件，經檢察官提起公訴（111年度偵字第8061
號、第8095號），本院判決如下：
    主      文
高聖凱犯如附表主文欄所示之罪，各處如附表主文欄所示之刑及
沒收。附表編號1、2、4部分，應執行有期徒刑1年3月。沒收併
執行之。
    事實及理由
一、本件犯罪事實、證據及應適用之法條，均引用檢察官起訴書
    之記載（如附件）。
二、量刑部分，審酌被告本件竊盜犯行造成各被害人受有財物損
    害，實值非難。兼衡被告犯後於本院審理中坦承犯行，惟未
    能賠償被害人之犯後態度，並考量被告歷年來涉有多件竊盜
    、毒品等案件之素行（檢察官於本件未主張構成累犯），暨
    衡其智識程度為國中畢業，曾從事輕鋼架工作，月收入約新
    臺幣（下同）3萬多元，未婚，父母過世之家庭生活狀況等
    一切情狀，分別量處如附表主文欄所示之刑。附表編號1、2
    、4所示部分，定其應執行刑如主文所示，附表編號3部分則
    諭知易科罰金之折算標準。
三、沒收部分，被告竊得附表編號1至4所列未扣案之物，依刑法
    第38條之1第4項之規定，均屬其犯罪所得，應依刑法第38條
    之1第1項前段規定，於附表編號1至4所示主文欄下宣告沒收
    ，於全部或一部不能沒收或不宜執行沒收時，依刑法第38條
    之1第3項規定，追徵其價額。
四、依刑事訴訟法第273條之1第1項、第299條第1項前段、第310
    條之2、第454條，判決如主文。
本案經檢察官莊珂惠提起公訴，檢察官黃立宇到庭執行職務。
中　　華　　民　　國　　111 　年　　11　　月　　29　　日
                  刑事第四庭    法  官  劉彥君
以上正本證明與原本無異。
如不服本判決應於收受判決後20日內向本院提出上訴書狀，並應
敘述具體理由；其未敘述上訴理由者，應於上訴期間屆滿後20日
內向本院補提理由書（均須按他造當事人之人數附繕本）。「切
勿逕送上級法院」。
告訴人或被害人對於判決如有不服，具備理由請求檢察官上訴者
，其上訴期間之計算，係以檢察官收受判決正本日期為準。
                                書記官  許馨月
中　　華　　民　　國　　111 　年　　11　　月　　29　　日
附錄本案論罪科刑法條：
中華民國刑法第320條
意圖為自己或第三人不法之所有，而竊取他人之動產者，為竊盜
罪，處5年以下有期徒刑、拘役或50萬元以下罰金。
意圖為自己或第三人不法之利益，而竊佔他人之不動產者，依前
項之規定處斷。
前二項之未遂犯罰之。

中華民國刑法第321條
犯前條第1項、第2項之罪而有下列情形之一者，處6月以上5年以
下有期徒刑，得併科50萬元以下罰金：
一、侵入住宅或有人居住之建築物、船艦或隱匿其內而犯之。
二、毀越門窗、牆垣或其他安全設備而犯之。
三、攜帶兇器而犯之。
四、結夥三人以上而犯之。
五、乘火災、水災或其他災害之際而犯之。
六、在車站、港埠、航空站或其他供水、陸、空公眾運輸之舟、
    車、航空機內而犯之。
前項之未遂犯罰之。

附表：
編號 犯罪事實 主文 1 111年度偵字第8095號起訴書犯罪事實欄一、㈠所載 高聖凱犯攜帶凶器竊盜罪，處有期徒刑7月。未扣案之犯罪所得工具箱1箱（內有一字螺絲起子2支、十字螺絲起子2支、活動板手1支、磨刀石2塊，共價值1千元）沒收，於全部或一部不能沒收或不宜執行沒收時，追徵其價額。 2 111年度偵字第8095號起訴書犯罪事實欄一、㈡所載 高聖凱犯攜帶凶器竊盜罪，處有期徒刑7月。未扣案之犯罪所得電鑽1支、電動槌1支、砂輪機1台、深咖啡色包包1只、現金2百元沒收，於全部或一部不能沒收或不宜執行沒收時，追徵其價額。 3 111年度偵字第8095號起訴書犯罪事實欄一、㈢所載 高聖凱犯竊盜罪，處拘役20日。如易科罰金，以新臺幣1千元折算1日。未扣案之犯罪所得新臺幣5百元沒收，於全部或一部不能沒收或不宜執行沒收時，追徵其價額。 4 111年度偵字第8061號起訴書犯罪事實欄一所載 高聖凱犯攜帶凶器竊盜罪，處有期徒刑7月。未扣案之犯罪所得新臺幣2千元沒收，於全部或一部不能沒收或不宜執行沒收時，追徵其價額。 
--------------------------------------------------------
臺灣雲林地方檢察署檢察官起訴書
                                     111年度偵字第8061號
　　被　　　告　高聖凱　男　44歲（民國00年00月00日生）
　　　　　　　　　　　　住雲林縣○○鄉○○村○○0號
                        （另案於法務部○○○○○○○○羈
                          押中）
　　　　　　　　　　　　國民身分證統一編號：Z000000000號
上列被告因竊盜案件，已經偵查終結，認應該提起公訴，茲將犯
罪事實及證據並所犯法條分敘如下：
　　　　　　犯罪事實
一、高聖凱因缺錢花用，竟意圖為自己不法之所有，而基於竊盜
    之犯意，於民國111年7月19日16時27分許，騎乘車牌號碼00
    0-000號普通重型機車，至許育文擔任廟祝、址設雲林縣○○
    鎮○○路000○0號之福德宮，以客觀可作為兇器使用之砂輪機
    切開油香箱之鎖頭後，開啟油香箱後，徒手竊取其內之香油
    錢現金新臺幣（下同）2000元得手，隨即逃離現場。末因許
    育文發現鎖頭被破壞，調閱監視器後報警處理，始循線查獲
    全情。
二、案經雲林縣警察局斗南分局報告偵辦。
　　　　　　證據並所犯法條
一、訊據被告高聖凱坦承曾於上開時、地行竊之犯罪事實，惟辯
    稱僅竊得數百元，不到2000元等語。惟本件業據被害人許育
    文於警詢指訴甚詳，且有監視器畫面翻拍照片等附卷可稽。
    是被告之犯嫌，仍堪認定。
二、核被告所為，係犯刑法第321條第1項第3款之加重竊盜罪嫌
    。至被告行竊所得之2000元，為被告違法行為所得，請依刑
    法第38條之1第3項、第4項之規定諭知沒收。
三、依刑事訴訟法第251條第1項提起公訴。
　  此　致
臺灣雲林地方法院
中　　華　　民　　國　 111　　年　　9 　　月　　29　　日
　　　　　　　　　　　　　　　檢  察  官  莊珂惠
本件證明與原本無異
中　　華　　民　　國　 111　　年　　10　　月　　5 　　日
　　　　　　　　　　　　　　　書  記  官  曾子云
所犯法條
中華民國刑法第321條
犯前條第 1 項、第 2 項之罪而有下列情形之一者，處 6 月以
上 5 年以下有期徒刑，得併科 50 萬元以下罰金：
一、侵入住宅或有人居住之建築物、船艦或隱匿其內而犯之。
二、毀越門窗、牆垣或其他安全設備而犯之。
三、攜帶兇器而犯之。
四、結夥三人以上而犯之。
五、乘火災、水災或其他災害之際而犯之。
六、在車站、港埠、航空站或其他供水、陸、空公眾運輸之舟、
    車、航空機內而犯之。
前項之未遂犯罰之。
--------------------------------------------------------
臺灣雲林地方檢察署檢察官起訴書
                                     111年度偵字第8095號
　　被　　　告　高聖凱　男　44歲（民國00年00月00日生）
　　　　　　　　　　　　住雲林縣○○鄉○○村00鄰○○0號
　　　　　　　　　　　　(另案於法務部○○○○○○○○羈
                         押中)
　　　　　　　　　　　　國民身分證統一編號：Z000000000號
上列被告因竊盜案件，已經偵查終結，認應該提起公訴，茲將犯
罪事實及證據並所犯法條分敘如下：
　　　　　　犯罪事實
一、高聖凱前有多次竊盜前科，竟仍不思悔改，復意圖為自己不
    法之所有，而為下列行為：
  ㈠於民國111年2月9日上午10時許，騎乘向林成龍所商借之車牌
    號碼000-000號普通重型機車，行經雲林縣○○市○○路0○0號旁
    時，見王三坤所有車牌號碼0000-00號自用小貨車停放在該
    處，即基於竊盜之犯意，利用該地區人車稀少之機會，以某
    質地堅硬，可以作為兇器使用之不詳金屬工具，撬開該車輛
    之車門後，徒手竊取其內王三坤所有工具箱1箱（內有一字
    螺絲起子2支、十字螺絲起子2支、活動板手1支、磨刀石2塊
    ，共價值新臺幣《下同》1000元得手。得逞後，隨即騎乘上開
    機車逃離現場。嗣因王三坤於當日17時欲開車返家時，發現
    車門未上鎖，且其內工具箱不翼而飛，報警調閱監視器後發
    現行竊之人騎乘上開車號機車，經詢問車主林成龍始查之全
    情。
  ㈡於111年4月14日凌晨2時28許，騎乘車牌號碼000-000號普通
    重型機車，行經雲林縣○○鄉○○路00○0號東北側時，見張良照
    所有車牌號碼00-0000號自用小貨車停放在該處，即基於竊
    盜之犯意，以質地堅硬，可以作為兇器使用之某不詳金屬工
    具，撬開該車輛之車門後，徒手竊取其內張良照所有電鑽1
    支、電動槌1支、砂輪機1台、深咖啡色包包1只、零錢新臺
    幣（下同）200元得手。得逞後，隨即騎乘上開機車逃離現
    場。末因張良照於同日上午6時許，欲駕駛上開車輛載送小
    孩上學，發所所有上開車輛之車門遭人撬開，始報警調閱附
    近監視器，發現石瑞銘曾於同日凌晨1時許，與行竊之人一
    同騎乘前開車號機車，經詢問石瑞銘確認行竊之人身份，始
    循線查獲全情。
  ㈢高聖凱又於111年5月23日上午10時25分許，騎乘H6T-730號普
    通重型機車，行經雲林縣○○鄉○○村○○00號胡又翎販售竹筍之
    店面時，見該店面無人看顧，隨即基於竊盜之犯意，徒手竊
    取胡又翎所有放置在該處店面桌上用以找零用之透明塑膠盒
    （內裝有500、600元零錢）得手。正欲離開之際，適為胡又
    翎發現，高聖凱謊稱係前來販售竹筍予胡又翎，隨即騎乘機
    車逃離現場。胡又翎察覺有異，馬上報警，員警於是前往附
    近巡邏，當場查獲與胡又翎所稱穿著相同之高聖凱在附近出
    沒，而查知全情。
二、案經張良照訴由雲林縣警察局斗六分局、斗南分局報告偵辦
    。
　　　　　　證據並所犯法條
一、證據清單：
編號 證據名稱 待證事實 備註 1 被告高聖凱於警詢、偵訊之陳述 坦承犯罪事實一之㈡、㈢之犯罪事實，暨犯罪事實一之㈠中，曾向林成龍借用車牌號碼000-000號普通重型機車之事，惟否認犯行，辯稱該車後為陳志翔借用等語。然依犯罪事實一之㈠、㈡監視器畫面翻拍照片可知，行竊之人身型相同，且均穿著同樣隻黑色夾腳拖，並左腳近腳踝處有紋身痕跡等情相符。足徵被告前開所辯，無非畏罪飾卸之詞，不足採信。  2 被害人王三坤於警詢之陳述 犯罪事實一之㈠全部之犯罪事實。 111年度偵字第4711號卷 3 證人林成龍於警詢之證述、指認犯罪嫌疑人紀錄表、車輛詳細資料報表 係被告向其借用車牌號碼000-000號之普通重型機車，路口監視器影像中人為被告之事實。  4 現場蒐證照片、路口監視器畫面翻拍照片、嫌疑人行進路線 犯罪事實一之㈠全部之犯罪事實。  5 告訴人張良照於警詢之指訴 犯罪事實一之㈡全部之犯罪事實。 111年度偵字第5551號卷 6 證人石瑞銘於警詢之證述、指認犯罪嫌疑人紀錄表、車輛詳細資料報表 案發當日係與被告共乘H6T-730號普通重型機車，路口監視器影像中人亦為被告之事實。  7 現場蒐證照片、路口監視器畫面翻拍照片、嫌疑人行進路線、被告手部、腳部紋身情形蒐證照片 犯罪事實一之㈡全部之犯罪事實。  8 被害人胡又翎於警詢之指訴 犯罪事實一之㈢全部之犯罪事實。 111年度偵字第5714號卷 9 被害人提供之監視器畫面、員警查獲被告時被告衣著搜證照片   
二、核被告就犯罪事實一之㈠、㈡所為，均係犯刑法第321條第1項
    第3款之加重竊盜罪嫌；就犯罪事實一之㈢所為，則係犯刑法
    第320條第1項之竊盜罪嫌。被告所犯上開3罪，時、地不同
    ，顯係基於不同犯意而為，請分論併罰。至被告前開切得之
    財物，為被告犯罪所得，且迄未歸還被害人等，請依刑法第
    38條之1第3、4項之規定，諭知沒收，於全部或一部不能沒
    收時，追徵其價額。
三、依刑事訴訟法第251條第1項提起公訴。
　  此　致
臺灣雲林地方法院
中　　華　　民　　國　 111　　年　　9 　　月　　23　　日
　　　　　　　　　　　　　　　檢  察  官  莊珂惠
本件證明與原本無異
中　　華　　民　　國　 111　　年　　10　　月　　5 　　日
　　　　　　　　　　　　　　　書  記  官  曾子云
所犯法條　
中華民國刑法第320條
意圖為自己或第三人不法之所有，而竊取他人之動產者，為竊盜
罪，處 5 年以下有期徒刑、拘役或 50 萬元以下罰金。
意圖為自己或第三人不法之利益，而竊佔他人之不動產者，依前
項之規定處斷。
前二項之未遂犯罰之。
中華民國刑法第321條
犯前條第 1 項、第 2 項之罪而有下列情形之一者，處 6 月以
上 5 年以下有期徒刑，得併科 50 萬元以下罰金：
一、侵入住宅或有人居住之建築物、船艦或隱匿其內而犯之。
二、毀越門窗、牆垣或其他安全設備而犯之。
三、攜帶兇器而犯之。
四、結夥三人以上而犯之。
五、乘火災、水災或其他災害之際而犯之。
六、在車站、港埠、航空站或其他供水、陸、空公眾運輸之舟、
    車、航空機內而犯之。
前項之未遂犯罰之。